th: บ้านและสวน > อุปกรณ์เครื่องใช้ในบ้าน > อุปกรณ์เสริมเครื่องทำความสะอาดพื้นและทำความสะอาดด้วยไอน้ำ: หัวแปรง; เครื่องร่อนพรม; สายต่อเพิ่มความยาว; ไม้ต่อขยาย; แผ่นทำความสะอาดพื้น; เครื่องมือทำความสะอาดยาแนว; ส่วนเสริมไม้กวาดหุ้มยาง; หัวฉีดไอน้ำ
en: Home & Garden > Household Appliance Accessories > Floor & Steam Cleaner Accessories: Brush Attachments; Carpet Gliders; Extension Hoses; Extension Wands; Floor Cleaning Pads; Grout Cleaning Tools; Squeegee Attachments; Steam Nozzles
de: Heim & Garten > Haushaltsgeräte-Zubehör > Teppich- & Dampfreinigerzubehör: Bürstenaufsätze; Teppichgleiter; Verlängerungsschläuche; Verlängerungsstäbe; Bodenreinigungs-Pads; Fugenreinigungswerkzeuge; Abzieheraufsatz; Dampfreinigerdüsen
sl-SI: Dom in vrt > Dodatki za gospodinjske aparate > Dodatki za čistilce tal in parne čistilnike: Nastavki za krtače; Podložke za preproge; Podaljševalne cevi; Podaljški; Blazinice za čiščenje tal; Orodja za čiščenje fug; Priključki za brisalce za okna; Parne šobe
nb: Hjem og hage > Tilbehør til husholdningsapparater > Tilbehør til gulv- og damprensere: Børstetilbehør; Teppeglidere; Forlengerslanger; Forlengerstaver; Gulvrenseputer; Rengjøringsverkøy for mørtel; Naltilbehør; Dampdyser
es: Casa y jardín > Accesorios para electrodomésticos > Accesorios de limpiadores de vapor y de alfombras: Accesorios de cepillo; Alfombras deslizables; Mangueras de extensión; Varitas de extensión; Paños de limpieza de suelos; Herramientas para limpiar la lechada; Accesorios para escobilla de goma; Boquillas de vapor
zh-CN: 家居与园艺 > 家电配件 > 蒸汽清洁机配件: 刷头附件; 地毯滑动器; 延长软管; 延长棒; 地板清洁垫; 灌浆清洁工具; 刮板附件; 蒸汽喷嘴
pt-PT: Casa e jardim > Acessórios de eletrodomésticos > Acessórios de dispositivo de limpeza a vapor e do chão: Acessórios de escova; Bocais para limpeza de alcatifas a vapor; Tubos de extensão; Lanças de extensão; Esponjas de limpeza de pavimentos; Ferramentas de limpeza de reboco; Fixações para rodos; Bocais para dispositivos a vapor
vi: Nhà và vườn > Thiết bị điện gia dụng > Phụ kiện máy rửa sàn và máy rửa bằng hơi nước: Đầu Bàn Chải Gắn Máy; Phụ kiện vệ sinh thảm; Ống Nối Dài; Que nối dài; Miếng lau sàn; Dụng cụ vệ sinh kẽ hở; Đồ gá chổi cao su; Vòi phun hơi nước
nl: Huis en tuin > Accessoires voor huishoudelijke apparaten > Accessoires voor vloerbedekkings- en stoomreinigers: Borstelopzetstukken; Tapijtglijders; Verlengslangen; Verlengstukken; Pads voor vloerbedekkingsreinigers; Gereedschap voor voegspeciereinigers; Hulpstukken voor zuigmond; Stoommondstukken
el: Σπίτι & κήπος > Αξεσουάρ οικιακών συσκευών > Αξεσουάρ καθαριστικού δαπέδου & ατμού: Εξαρτήματα βούρτσας; Οδηγοί χαλιών; Σωλήνες προέκτασης; Προεκτάσεις ραβδιών; Επιθέματα καθαρισμού δαπέδου; Εργαλεία καθαρισμού αρμών; Προσαρτήματα γρατζουνίσματος; Ακροφύσια ατμού
hr-HR: Dom i vrt > Pribor za kućanske aparate > Pribor za čistače podova i parne čistače: Nastavci za četke; Glave za tepihe; Produžna crijeva; Produžni štapovi; Jastučići za čišćenje podova; Alati za čišćenje fugi; Nastavci s gumenim brisačima; Parne mlaznice
ru: Дом и сад > Аксессуары для бытовой техники > Аксессуары для техники для влажной уборки полов и ковров: Насадки-щетки; Накладки для чистки ковров; Удлинительные шланги; Удлинительные трубки; Насадки-тряпки для мытья полов; Инструменты для чистки межплиточных швов; Насадки для скребков; Насадки для пароочистителей
it: Casa e giardino > Accessori elettrodomestici > Accessori battitappeto e pulitori a vapore: Accessori per spazzole; Scivoli per tappeti; Tubi flessibili di prolunga; Bacchette di prolunga; Stracci per la pulizia dei pavimenti; Strumenti per la pulizia delle fughe; Accessori per lavavetri; Ugelli vapore
pt-BR: Casa e jardim > Acessórios para eletrodomésticos > Acessórios para carpetes e limpadores a vapor: Acessórios para escova; Bocal para carpete; Mangueiras de extensão; Hastes de extensão; Almofadas para limpeza de piso; Ferramentas de limpeza de argamassa; Acessórios de rodo; Bicos de vapor
sv: Hem och trädgård > Tillbehör till hushållsapparater > Tillbehör till maskiner för mattvätt och ångrengöring: Borsttillbehör; Mattvättadapter; Förlängningsslangar; Förlängningsrör; Golvrengöringsdynor; Verktyg för murbruksrengöring; Gummiskrapstillbehör; Ångmunstycken
pl: Dom i ogród > Akcesoria do sprzętu AGD > Akcesoria do czyszczenia dywanów i myjek parowych: Końcówki szczotkowe; Nakładki do dywanów; Węże przedłużające; Sztyce przedłużające; Nakładki (tarcze) do czyszczenia podłóg; Narzędzia do czyszczenia fug; Akcesoria do ściągaczek; Dysze parowe
ro-RO: Casă și grădină > Accesorii pentru electrocasnice > Accesorii pentru curățarea podelei și curățarea cu abur: Accesorii pentru perii; Protecții mobilă pentru covoare; Furtunuri prelungitoare; Mânere pentru prelungire; Lavete pentru curățarea podelei; Unelte pentru curățarea rosturilor; Accesorii pentru raclete pentru geamuri; Duze pentru abur
fi: Koti ja puutarha > Kodinkoneiden lisätarvikkeet > Lattia- ja höyrypesurin lisätarvikkeet: Harjalisäosat; Mattolisätarvikkeet; Jatkoletkut; Jatkosauvat; Lattianpuhdistustyynyt; Laastin puhdistusvälineet; Ikkunalastan lisätarvikkeet; Höyrysuuttimet
sk-SK: Dom a záhrada > Príslušenstvo k domácim spotrebičom > Príslušenstvo k podlahovým a parným čističom: Nadstavce na kefy; Podložky pod koberce; Predlžovacie hadice; Nadstavce; Mopy na umývanie podlahy; Nástroje na čistenie škár; Nadstavce na stierku; Parné čistič
bg-BG: Дом и градина > Аксесоари за домакински уреди > Аксесоари за почистване на под и парочистачки: Приставки за четки; Дюзи за почистване на килими с пара; Удължителни маркучи; Удължителни прътове; Подложки за почистване на под; Инструменти за почистване на фуги; Аксесоари за чистачки; Дюзи за пара
lt-LT: Namai ir sodas > Buitinės technikos priedai > Grindų ir garinių valymo įrenginių priedai: Šepetėlių priedai; Kilimų valymo priedai; Ilginimo žarnos; Prailginimo kotai; Grindų valymo šluostės; Plytelių glaisto valymo įrankiai; Vandens nubraukimo mentelių priedai; Garų purkštukai
ja: ホーム・ガーデン > 家電関連用品 > カーペット用スチームクリーナー関連用品: ブラシアタッチメント; カーペットグライダー; 延長ホース; 延長パイプ; 床クリーニングパッド; グラウト洗浄ツール; スキージーアタッチメント; スチームノズル
da: Hjem og have > Husholdningsapparater – tilbehør > Tæppe- og damprensere – tilbehør: Børstetilbehør; Tæppeforsatser; Forlængerslanger; Forlængerstave; Gulvrengøringspuder; Værktøj til rengøring af fuger; Skrubbetilbehør; Dampdyser
fr: Maison et jardin > Accessoires pour appareils électroménagers > Accessoires pour nettoyeurs de sols et vapeur: Accessoires de brosse; Adaptateurs moquette; Tuyaux de rallonge; Baguettes d’extension; Tampons de nettoyage pour sols; Outils de nettoyage pour enduit; Accessoires pour raclettes; Buses à vapeur
tr: Ev ve Bahçe > Ev Aleti Aksesuarları > Zemin Temizleyici ve Buharlı Temizleyici Aksesuarları: Fırça Aparatları; Halı Glider’ları; Uzatma Hortumları; Uzatma Çubukları; Zemin Temizleme Pedleri; Harç Temizleme Araçları; Silecek Ek Parçaları; Buhar Nozulları
hu: Otthon és kert > Háztartásigép-kiegészítők > Padló- és gőztisztító-kiegészítők: Kefetartozékok; Szőnyegcsúszkák; Hosszabbítótömlők; Hosszabbítópálcák; Padlótisztító párnák; Fugatisztító eszközök; Gumitörlő-tartozékok; Gőzfúvókák
zh-TW: 居家和庭園 > 家用電器配件 > 地板/蒸氣清潔機配件: 刷頭配件; 地毯安裝器; 延長軟管; 延長棒; 地板清潔墊; 灌漿清潔工具; 刮刀附件; 蒸氣噴嘴
cs: Dům a zahrada > Domácí spotřebiče – příslušenství > Čističe podlah a parní čističe – příslušenství: Nástavce na kartáče; Kluzné podložky na koberec; Prodlužovací hadice; Prodlužovací tyče; Podložky na čištění podlah; Nástroje na čištění spár; Stěrkové nástavce; Parní trysky
ko: 가정/원예 용품 > 가전 제품 부대용품 > 바닥/스팀 청소기 부대용품: 브러시 부속품; 카펫 글라이더; 연장 호스; 길이 연장 손잡이; 바닥 청소용 패드; 메지 청소 도구; 물밀대 연결 장치; 증기 노즐